臺灣高等法院刑事判決　　　　　　　　　九十一年度上易字第七三八號
　　上　訴　人　臺灣板橋地方法院檢察署檢察官
　　被　　　告　丙○○
右上訴人因被告傷害等案件，不服臺灣板橋地方法院九十年度易字第二六一七號，中
華民國九十一年一月二十九日第一審判決（起訴案號：臺灣板橋地方法院檢察署九十
年度偵續字第五七號）提起上訴，本院判決如左：
    主      文
上訴駁回。
    理      由
一、公訴意旨以：被告丙○○與甲○○（另案提起公訴）同為冠捷通運有限公司送貨
    員，因丙○○、甲○○認渠等前向昆龍貨櫃通運公司己○○提貨數量不足，心生
    不滿，二人均欲找己○○理論，於民國八十九年五月三十日上午，丙○○搭乘同
    事乙○○所駕駛車號Ｓ九─五七三號自用小貨車與友人王志鋒、康祺偉共同前往
    臺北縣林口鄉南勢村七七之二號，甲○○則搭乘謝俊安所駕駛車號Ｗ三─八三一
    號自用小貨車前往，二車於同日上午近七時許即至上址，乙○○、王志鋒、康祺
    偉、謝俊安四人至附近吃早餐，甲○○、丙○○則留在原地，約七時四十分許，
    己○○與其配偶戊○○駕駛車號Ｐ７─五七四一號自用小客車抵達上址工廠外，
    二人見狀，竟基於共同犯意之聯絡，分持自不詳處所取得之球棒攔下己○○、戊○○，要求將缺貨情形交待清楚，己○○不予理會，丙○○即動手欲拉扯己○○
    下車，並站在車門旁阻止己○○等人開車離去，甲○○則持木棒損壞己○○前開
    自小客車之擋風玻璃、引擎蓋及右側車門，致使該車外觀形體改變並減損效用及
    價值，足以生損害於己○○，再以腳踢打戊○○，致戊○○受有胸部、腹部挫傷
    及右手食指撕裂傷，案經己○○及戊○○告訴，因認被告丙○○涉犯刑法第二百
    七十七條第一項傷害罪及同法第三百五十四條毀損罪嫌等語。
二、按犯罪事實應依證據認定之，無證據不得推定其犯罪事實；又不能證明被告犯罪
    者，應諭知無罪之判決，刑事訴訟法第一百五十四條、第三百零一條第一項分別
    定有明文。次按認定不利於被告之事實，須依積極證據，苟積極證據不足為不利
    於被告事實之認定時，即應為有利於被告之認定，更不必有何有利之證據。又告
    訴人之告訴，係以使被告受刑事訴追為目的，是其陳述是否與事實相符，仍應調
    查其他證據以資審認，最高法院三十年上字第八一六號及五十二年台上字第一三
    ００號著有判例。
三、訊據被告丙○○矢口否認有何毀損及傷害犯行，辯稱：當時係告訴人與甲○○發
    生衝突，伊將甲○○與己○○拉開，只是勸架，並未毆打告訴人，亦未毀損告訴
    人車子等語。公訴人認被告有上開犯行，無非以告訴人己○○、戊○○之指訴，
    證人乙○○及謝俊安之證詞、車輛毀損照片以及戊○○右手食指受傷照片、診斷
    證明書等為其論據。惟查：
    (一)被告丙○○於警訊時供稱：「我並未對己○○做出毀損傷害動作」、「我於今
      日八時左右由新莊駕Ｗ三－八三一前往林口南勢村七七之二號崑隆物流公司載
      運兩台冷氣機，剛到公司就看到管理出貨的己○○與甲○○正在互相推擠，我
      看到便向前把兩人分開」（見八十九年偵字第一二六四四號偵查卷第六頁反面
      ）：於偵查中供稱：「（問：你有無打傷戊○○？）沒有，我是去勸架的」（
      見同上偵卷第三十三頁），於原審及本院審理中仍堅稱伊僅係見甲○○與告訴
      人發生衝突而將其二人拉開，是勸架未毆打告訴人及毀損告訴人車子等語（見
原審及本院審判筆錄），先後所供情節一致，核與證人王志鋒於警訊供述「甲○○及丙○○兩人攔下戊○○及己○○所駕自小貨車，兩人剛來上班，另我們
      四人去買早餐後返回時，發現甲○○與戊○○及己○○起口角，甲○○就拿棒
      球棍在敲車子，丙○○就去勸架」（見同上偵卷第十二頁反面），及另證人甲○○於警訊時供述「（問：你們有幾人打己○○及戊○○？）只有我一人」、
      「（問：丙○○是否有動拉己○○衣領？誰拉破其衣領？）我沒有看見，不知
      道」、「因我曾當送貨員，於八十九年四月三十日出貨時，戊○○少一台室內
      冷氣機給我，我打電話給她，跟她說少一台給我，戊○○說要查庫存，我再要
      跟他講，他就掛斷電話，我又打一次，他先生接的，他說我口氣不好，並於昨
      天聽說也有同事少出貨，所以通知之前同事丙○○要過去找他理論。而我準備
      木棒，如果他們不還貨，我要毀損他們的車子，丙○○他們事先不知情」、「
      （問：你傷害戊○○何處？）我拉她衣領，她要咬我手，我把手放開，並開車
      門用右腳踢其腰部」（見同上偵卷第四頁及其反面）；於偵查中供稱「只有我
      一個人拿木棒，我一個人先上去」、「（問：那天為何上去？）因為要去跟己○○要機台，我們跟他出貨，他少給我們，前一天晚上是丙○○的司機說他少
      貨，並不是我少貨」（見九十年度偵續字第五七號偵查卷第三十六頁反面及第
      三十七頁）；於原審審理時結證稱「（問：當天的情形如何？）我早上到工廠
      門口等告訴人，因為告訴人污了我們的機台，告訴人來了之後，我與告訴人理
      論，我用木棍毀損告訴人的車子，與戊○○發生拉扯，我用腳踢戊○○」、「
      我與己○○爭執時，被告是來勸架的，將我們分開」、「（問：球棒是何人準
      備的？）是我準備的」、「（問：準備木棒做什麼用？）是要等不能理論時，
      要砸告訴人的車子」、「（問：被告是否知道你準備木棍要做什麼？）當時木
      棍我是放在旁邊，被告來勸架時，我才去拿木棍砸車子」、「（問：當時是否
      有與被告約定如果談不成，就要動手打人？）沒有」、「（問：被告有無出手
      拉己○○下車？）是我要拉己○○下車的」（見原審九十一年一月二十二日審
      判筆錄），於本院供稱「是我攔己○○、丙○○過來勸架，丙○○沒有要拉他
      下來打」（見本院九十一年四月二日訊問筆錄）等情節相符，是被告前開所辯
    ，尚堪採信。
    (二)告訴人己○○於警訊時指述「我於當日早上與太太戊○○駕自小客貨Ｐ七─五
      七四一至昆龍貨櫃通運公司上班，於公司路旁被兩輛營業小貨車擋住（Ｗ三─
      八三一及Ｐ五─五七五），並在貨車旁見有甲○○及丙○○拿著球棒在旁等著
      ，等我車子開向前時，甲○○走到駕駛座旁，拉著我的衣領說好幹下來，之後
      甲○○走開，而丙○○走過來又拉著我的衣領破掉，並說你們要怎樣，且還講
      一些話我已不記得，而甲○○並拿木棒打我的車子，並打我太太及搶手機，其
      中有一人叫我不要走」（見一二六四四號偵卷第八頁反面）；於原審審理時指
      述「被告一早到現場，用二部車子賭（堵）住我的去路，他們五、六個人持球
      棒砸我的車子，還打我的太太」（見原審九十年八月八日訊問筆錄）、「被告
      的司機去領貨，不是跟我領的，當時是被告要將我拉下車，因為當時我繫安全
      帶所以沒有被拉下車，當時是甲○○打人的」（見原審九十年十一月二十八日
      訊問筆錄）於本院仍稱「被告丙○○有要拉我下車，把我衣服拉破」（見本院
      九十一年四月二日訊問筆錄），其先後指述持球棒之人數未盡一致，而證人甲○○既已供承僅其一人持球棒，且證人王志鋒於偵查時證稱「阿弟（甲○○）
      他就拿棒球棍下車，其他人都沒拿東西，我看到阿弟拿棒球棍砸他們的車子」
      （見偵續字第五七號卷第二十六頁），則告訴人己○○指述被告亦持球棒一節
      ，尚非可採。至告訴人己○○雖指述被告當時要拉伊下車；告訴人戊○○亦稱
      被告是要拉下去打云云，然被告辯稱係因見己○○與甲○○在爭執，才將之拉
      開等語，且證人甲○○、王志鋒亦均稱被告係去勸架，則被告縱有拉扯到告訴
      人己○○，應無何傷害或毀損之故意，要難僅憑告訴人片面之指訴即認定被告
      有與甲○○共同傷害及毀損之犯意聯絡或行為分擔。
    (三)至證人乙○○於偵查中證稱：與丙○○以前是同事，當天是伊載丙○○上去的
      ，到那裡，伊就去吃早餐，後來回來，就看見己○○夫婦坐在車上，甲○○站
      在車頭，丙○○站在駕駛座旁等語（詳偵續字第五七號卷第四十一頁反面）。
      其於警訊時供述：我下車買早餐，等我回來，見到同事與甲○○站於路旁，而
      己○○夫婦坐於所駕駛自小客貨車內，未看見有何事發生（詳第一二六四四號
      偵卷第十七頁）。證人謝俊安於偵查中證稱：當天是在路上遇到甲○○和他朋
      友，甲○○攔下公司車，伊載他上去的，他並沒有說要上去做什麼，後來伊去
      吃早餐，回來時，丙○○、甲○○與己○○夫婦已經吵完了，只有他們二人過
      去吵等語（詳續偵字第五七號卷第四十二頁及其反面），依乙○○、謝俊安上
      開所述，被告縱與甲○○同在告訴人己○○所駕駛之車旁，惟要難以此即遽認
      被告與甲○○間，就甲○○持球棒毀損告訴人己○○之車輛及徒手傷害告訴人
      戊○○之犯行，有何犯意聯絡及行為分擔，是乙○○及謝俊安上開證述，尚難
      為不利於被告之認定。至告訴人車輛毀損照片及戊○○受傷照片及診斷證明書
      均不足為被告有犯罪之證明（告訴人車輛受損及戊○○受傷係甲○○所為）。
    綜上，被告前開所辯，即非子虛，堪予採信。此外，復查無其他任何積極證據，
    足資證明被告有何傷害或毀損之犯行，原審以不能證明被告犯罪，而為被告無罪
    之諭知，經核並無違誤。
四、檢察官上訴意旨以：(一)本件對告訴人為傷害及毀損行為者，雖為證人甲○○，然
    甲○○欲前往事發現場，找告訴人理論之事，於事前已知會被告，亦知悉被告有
    少出貨之情，而於次日分別前往現場，業經甲○○於警訊供陳在卷。(二)依證人王
    志鋒證稱：當天有六個人去，分坐二部車，開到林口一家工廠外面，大概等了一
    個多小時，他們才來，伊六個人都下車，甲○○就拿棒球棍下車，．．．丙○○
    也站在旁邊，伊有看到丙○○拉男的衣服，沒有看到他打戊○○。後來到警局有
    聽他們講，是丙○○的貨不見所以他們要去找己○○算帳，是丙○○提議的等語
    （詳九十年三月十九日偵訊筆錄）；證人乙○○證稱：與丙○○以前是同事，當
    天是伊載丙○○上去的，到那裡，伊去吃早餐，後來回來，就看見己○○夫婦坐
    在車上，甲○○站在車頭，丙○○站在駕駛座旁等語；又依證人丁○○證稱：伊
    是警衛，當天有在場，他們六個人早上到工廠門口等很久，大概等了一個多小時
    ，己○○才來，伊聽到他們在吵架，很大聲，就過去看，有看到他們三個人拿棒
    球棍，出去時，只有看到車子玻璃已被打爛，沒看到是誰打的等語。是依上開證
    人王志鋒、丁○○所述，被告與甲○○等人在該址等候告訴人達一個多小時，二
    人均因缺貨問題，欲找告訴人理論，且證人甲○○球棒係帶在身邊，被告焉有可
    能不知？如被告僅為單純勸架，何以證人王志鋒會見到被告站在駕駛座旁，拉告
    訴人己○○衣服？此舉顯與勸架動作並不相符。二人預為謀議，雖傷害及毀損行
    為為甲○○所為，然其等二人顯有犯意聯絡及行為分擔云云。惟查被告丙○○始
    終否認有拉告訴人己○○衣服或毆打告訴人及毀損告訴人車子情事，經本院再傳
    訊證人甲○○、王志鋒、乙○○及丁○○結果，證人王志鋒未到，證人甲○○到
    庭仍堅稱係伊攔告訴人己○○之車子，被告丙○○過來勸架，被告沒有要拉己○○下車等語，而證人乙○○則證稱當時伊在吃早餐，僅看到車子被毀損，戊○○
    受傷，何人打的不知道等語，另證人丁○○證稱打的時候沒有看到，伊去時僅看
    到戊○○受傷，己○○衣服有被拉破，他們二人在車上不敢下車等語，均不足以
    證明被告丙○○與甲○○有何犯意聯絡或行為分擔。縱被告丙○○與甲○○二人
    均係因缺貨問題而前往欲找告訴人理論，而於甲○○攔下己○○車子時，站在駕
    駛座旁邊，亦不能因此即認被告丙○○應與甲○○共同負傷害及毀損之刑責。檢
    察官之上訴，難認為有理由，應予駁回。
據上論斷，應依刑事訴訟法第三百六十八條判決如主文。
本案經檢察官周誠南到庭執行職務。
中      華      民      國    九十一    年      五      月      七      日
  臺灣高等法院刑事第二庭
                                  審判長法  官  蔡  長  溪
                                        法  官  楊  貴  志
                                        法  官  林  俊  益
右正本證明與原本無異。
不得上訴。
                                        書記官  李  明  昇
中      華      民      國    九十一    年      五      月      八      日
